臺灣高等法院臺中分院刑事判決　　　　　　　　九十一年度重上更(一)字第八一號
　　上　訴　人
　　即　被　告　丁○○
　　　　　　　　丙○○
　　　　　　　　戊○○
　　共　　　同
　　選任辯護人　高思大
　　　　　　　　蕭智元
　　　　　　　　黃呈利
右上訴人等因誣告等案件，不服臺灣台中地方法院中華民國八十八年三月三十日第一
審判決（民國八十六年度訴字第三三○五號，起訴案號：臺灣台中地方法院檢察署民
國八十五年度偵字第一九四五二號），提起上訴，經判決後由最高法院發回更審，本
院判決如左：
    主      文
上訴駁回。
    事      實
一、丁○○與乙○○係夫妻，因丁○○與其表妹潘麗莉有婚外情，致乙○○甚為不悅
    ，丁○○為安撫乙○○，乃於民國（下同）八十年二月十六日即農曆大年初二偕
    乙○○回娘家時，在乙○○娘家親戚見證下，與乙○○訂立內容為：「(1)准許有
    正當的社交活動，如舞蹈，或有時與娘家兄弟姊妹小住團聚幾天。(2)坐落梅仔腳
    （信義路）兩間、中正二路一間、草屯一間、一新里參贊堂後面山園一筆為乙○○所有，草屯一間屬麗莉部分，抵押四百萬元給乙○○。(3)跑車紅色一輛過戶給
    乙○○。(4)每月給乙○○生活費、小孩生活教育費現金五萬元正。(5)此後國西要
    對玉滿更溫柔體貼。」之家庭問題協商會議記錄（下稱協商會議記錄）。然而，
    事後丁○○與潘麗莉仍出雙入對，甚且對乙○○動輒以暴力相向，乙○○乃提起
    離婚之訴，且將前揭受贈坐落南投縣埔里鎮○○○段三五○之一號土地（應有部
    分六分之一）及其上門牌南投縣埔里鎮○○路二八六號建號二六三之房屋（下稱
    系爭房地）賣予張俊杰，並於八十三年六月十日完成所有權移轉登記。丁○○見
    狀心有未甘，為取回該房地，即與自幼即過繼給其叔父粘福建之胞弟丙○○、及
    丙○○之姊姊戊○○基於犯意之聯絡，先由丁○○擬就內容為：「立約人：乙○○（甲方）、丙○○（乙方），經雙方同意將乙方所有坐落埔里鎮○○路二八六
    號建號二六三號建物一棟及土地信義段三五○之一地號持分六分之一，及甲方所
    有梅仔路二五之五號、建號四五○號建物乙棟、土地信義路段三五○、三五○之
    一、三五○之二地號粘梅持分六分之一部分、三五○之一丙○○所持有六分之一
    共同列入，訂立信託契約書，其條件如下：(1)雙方同意上開兩棟房屋，供雙方父
    母、配偶、兄弟、子女共同使用，不收任何費用，不得租賃他人或出售，稅金由
    雙方各自負擔，甲方就地管理不收任何費用，乙方將上列房屋及土地登記給甲方
    （無償）時間即日起十年，終止或換約在期限前三十日訂立，乙方不願續約時，
    甲方應立刻（無償）將土地及建物歸還乙方，不得異議，稅金及費用由乙方負擔
    。甲方：乙○○，乙方：丙○○，證人：丁○○，證人：戊○○。日期：七十九
    年九月二十五日。」之信託契約書後，於八十三年七月八日前某日，在丁○○位
    於南投縣埔里鎮○○○路四四號之事務所，由丁○○持平時均由其使用保管之乙○○印章，盜蓋在該契約書已印就之乙○○名字下面，再由丁○○、丙○○、戊○○，分別在該契約書上已印就之其等名字下各自蓋章，而偽造系爭房地為丙○○所有並信託登記給乙○○管理之信託契約書。繼而，由丙○○持該偽造之信託
    契約書，於八十三年七月八日，向台灣台中地方法院檢察署檢察官提出告訴，誣
    指乙○○侵占系爭房地並背信售予張俊杰，意圖使乙○○受刑事處分；並於八十
    三年九月二十九日，向台灣南投地方法院起訴乙○○、張俊杰應塗銷系爭房地所
    有權移轉登記，足生損害於乙○○。
二、案經乙○○訴由臺灣臺中地方法院檢察署檢察官偵查起訴。
    理      由
一、訊據上訴人即被告（下稱被告）丁○○，固坦承與告訴人乙○○訂立前述協商會
    議記錄，及草擬信託契約書內容之事實，惟否認有何偽造文書及誣告之行為，辯
    稱：該信託契約書上告訴人之印文，係告訴人同意後自行印蓋，伊並未將系爭房
    地贈與告訴人，協商會議記錄中所載之坐落梅仔腳（信義路）兩間，係指坐落南
    投縣埔里鎮○里段○○○段三五○、三五○之一、三五○之二號土地上門牌南投
    縣埔里鎮○○路二五之五號，及坐落同小段三五○之五、三五二之七號土地上門
    牌梅仔路二五之六號之房屋而言云云。訊之上訴人即被告（下稱被告）丙○○雖
    坦承在信託契約書上蓋其印章，及持以指控告訴人乙○○侵占、背信並起訴請求
    告訴人與張俊杰應塗銷系爭房地所有權移轉登記之情，然否認夥同被告丁○○、
    戊○○盜蓋告訴人之印章，辯稱：伊於七十七年間，因生意經營失敗，為防系爭
    房地遭債權人聲請法院強制執行，遂於七十七年八月一日信託登記給告訴人，嗣
    因告訴人乙○○名下之埔里鎮○○路二五之五號、二五之六號房子重新領照，須
    土地共有人即其母粘梅蓋章出具土地使用同意書，而粘梅為杜信託系爭房地之事
    將來發生爭議，乃要求告訴人寫立書據以為憑證，伊方於七十九年十月間與告訴
    人訂立該信託契約書云云。訊之上訴人即被告（下稱被告）戊○○亦否有偽造文
    書及誣告等行為，辯稱：伊僅係受其母粘梅之託當信託契約書之見證人，其他事
    情伊均未參與，也未目睹告訴人乙○○在該信託契約書上蓋章，被告丙○○及告
    訴人乙○○間之信託關係屬實云云。
二、經查：
  (一)右揭事實，業據告訴人乙○○指訴綦詳，並有上揭協商會議記錄、信託契約書各
    一紙，及被告丙○○據該信託契約書以告訴及起訴之侵占、背信刑事卷證（台灣
    台中地方法院檢察署八十三年度偵字第一一五七六號、台灣南投地方法院檢察署
    八十四年度偵字第四二號、台灣南投地方法院八十四年度訴字第二五一號、本院
    八十五年度上訴字第一二四四號）、塗銷所有權移轉登記之民事卷證（台灣南投
    地方法院八十三年度訴字第六八號、本院八十五年度重上字第七號）影本附卷可
    稽。系爭房地雖係被告丙○○繼承取得之財產，於七十七年八月一日移轉登記予
    告訴人乙○○所有，然被告丙○○曾於八十三年十二月一日在台灣南投地方法院
    八十三年訴字第六八號民事訴訟案中具狀稱「按就本事件系爭房地原告確於七十
    七年間因經營生意失敗．．．為防系爭房地遭債權人強制執行，遂找來堂兄丁○○商議，將系爭房地信託登記於兄嫂乙○○名下」等語，其於八十三年九月十三
    日在台灣南投地方法院檢察署八十三年度偵字第一一五七六號案偵查中又稱：「
    後來因經商不順利，我向二堂哥丁○○調錢，房屋給丁○○暫時處理保管，丁○○即登記於乙○○名下」等語，對於其所稱為何原因將系爭房地登記與告訴人乙○○名義下，前後所供反覆不一致而出入頗大，已有疑義。又於八十四年一月十
    四日在台灣南投地方法院檢察署八十四年度偵字第四二號案偵查中續稱：「七十
    七年五月我因生意週轉不靈，怕系爭房地也被查封，要求把我名下的房屋過戶給
    丁○○，但丁○○表示不方便登記在他名下，所以經過我同意，把系爭房地登記
    在乙○○名下」等語，另被告丙○○於上開八十三年訴字第六八號民事訴訟案之
    訴訟代理律師，於八十四年四月二十五日在該中陳稱：「七十七年乙○○不知道
    ，七十九年才知道訂立信託契約的關係」，顯見七十七年間，被告丙○○係與被
    告丁○○商議，並決定將系爭房地信託登記在告訴人乙○○名下，且無積極證據
    可資證明告訴人乙○○知悉該情。
  (二)證人粘梅於八十六年六月二十五日，在本院八十五年度重上字第七號民事訴訟案
    中證稱：「我不知道契約書由何人所寫，不是我要乙○○寫契約的」等語，有該
    筆錄在卷足憑，顯見粘梅並未要求告訴人乙○○必須簽立信託契約書，始願出具
    二五之五號、二五之六號房子坐落基地之使用同意書。又系爭房屋於七十六年三
    月二十一日為所有權第一次登記，埔里鎮○○路二五之五、二五之六號房子均於
    七十九年十月十二日為所有權第一次登記，此有建物登記簿謄本在卷可佐，則被
    告丁○○於八十年二月十六日與告訴人乙○○簽訂協商會議記錄時，系爭房子與
    埔里鎮○○路二五之五、二五之六號房子均有門牌號碼可循，斷無將梅仔路誤為
    信義路之理。況且，被告丁○○果欲將埔里鎮○○路二五之五、二五之六號房屋
    贈與告訴人，儘可於協商會議記錄上逕載梅仔路二間即可，焉須在協商會議記錄
    記載「梅仔腳（信義路）」之文字，特別以括弧註明信義路。另外，埔里鎮○○
    路二五之六號房子及其坐落基地，係於八十一年五月十五日移轉所有權登記予粘
    國成，其原因發生日期為八十年三月二十七日；而埔里鎮○○路二五之五號及系
    爭房屋共同坐落之三五○之一號土地，於八十一年五月十五日，由粘火灶等四人
    將告訴人尚未取得之應有部分六分之四全部移轉登記給告訴人乙○○，原因發生
    日期為八十年三月二十日，此有各該土地及建物登記簿謄本在卷可證，以上不動
    產所有權移轉登記發生之原因及移轉登記之日期，均在八十年二月十六日被告丁○○與告訴人乙○○訂立協商會議記錄之後。再參以，被告丁○○於原審陳稱：
    「該屋（二五之六）原來是登記在乙○○名下，後來分家才將該屋登記給粘國成
    」等語（見原審卷第三十四頁），足徵被告丁○○係於八十年二月十六日與告訴
    人乙○○訂立協商會議記錄中，將系爭房地及埔里鎮○○路二五之五號房地贈與
    告訴人，並於八十年三月二十七日因分產而將埔里鎮○○路二五之六號房地分給
    粘國成，迄於八十一年五月十五日完成一切不動產移轉登記，至為明確。告訴人
    乙○○於台灣南投地方法院審理前述塗銷所有權登記民事訴訟案時已明確指證：
    前述家庭協商會議紀錄所指坐落梅仔（信義路）兩間房屋，是指面向信義路及
    梅子路這一間房屋，這兩間房屋是相通又有裝璜等語（見附於本院前審卷第二宗
    第一一九頁背面之言詞辯論筆錄影本記載），其於原審並指稱：如果七十九年伊
    有簽前述信託契約書，八十年即不可能接受被告丁○○就家庭協商會議紀錄之贈
    與等語（見同上卷第六十二頁背面），苟系爭房地如被告等所言，原為被告丙○○所有而與被告丁○○間先有協議再為信託契約書之訂立，苟若告訴人乙○○對
    此亦知情，衡情告訴人乙○○當不會與被告丁○○訂立協商會議記錄，接受被告
    丁○○就系爭房地之贈與，自惹日後之糾紛。
  (三)台灣南投地方法院審理八十三年度訴字第六八號民事訴訟事件，承審法官就告訴
    人乙○○在該信託契約書蓋章之情形，於八十三年十一月八日隔離訊問被告三人
    時，被告戊○○稱：「當時有乙○○、丁○○、丙○○，該份於九月初擬草稿，
    大家在場簽名是在九月二十五日以後，訂約時是白天上午」云云，被告丁○○則
    供稱：「是中秋節以後我出國回來以後才訂的，因我出國前我嬸嬸要求我把書面
    擬好，我才請人打字，回國後，我嬸嬸及我妹妹才來要求我，在場者有戊○○、
    丙○○、辦公室小姐（指潘麗莉）、乙○○、我、共五人，簽約日是下午」等語
    ，被告丙○○則供稱：「信託契約是在九月二十五日以後簽訂的，契約事先打好
    字，當時是在下午訂的，在場者有丁○○、乙○○、我共三人，戊○○不在場」
    等語，其等三人所述情節相互矛盾而頗有出入。又被告丙○○於八十三年十二月
    一日，在該案中具狀陳述：「丁○○七十九年九月二十四日出國前將信託契約書
    擬好，並交由助理潘麗莉持交打字行打字，該打字行於七十九年九月二十五日打
    字時即將日期一併打上，實則該信託契約書係遲至七十九年十月二十日丁○○回
    國後的三、四天（約十月二十四日左右）大夥兒始在埔里鎮○○○路四四號丁○○住處簽名，始終在場者有丁○○、乙○○，至於戊○○於當日早上簽名後即先
  行離去，而丙○○則住在台中，趕回埔里時已是當日下午，故其簽名時間為下午
    ，且戊○○不在場」云云，而告訴人乙○○於八十三年十二月十三日在該民事訴
    訟事件具狀陳稱：「七十九年十月二十四日星期三，其從上午第一節到下午第六
    節均在埔里鎮大成國中任教（提出課程表為證），中間完全沒有空檔可如被告丙○○所陳之「始終在場」等語，二者所述亦不符合。再者，被告戊○○於八十四
    年一月二十三日，在台灣南投地方法院檢察署八十四年偵字第四二號偵查案中供
    稱：「簽約時間已不記得，當時我與丁○○、丙○○有無在場我已忘記，乙○○
    也有在場，他到樓上拿印章下來蓋，印章確是乙○○蓋的」云云，被告丁○○另
    供稱：「當時是戊○○及粘梅一起找我蓋章，當時戊○○是否已蓋好章，我已忘
    記了，當時我、丙○○、乙○○及事務所也有人，戊○○是否在場，我已忘記」
    等語，二人所述情節亦不符合。此外，證人潘麗莉八十四年五月二十五日，在台
    灣南投地方法院八十三年訴字第六八號民事訴訟案中證稱：「大約是十月二十四
    、二十五日左右，在丁○○家，當天上午十點多戊○○先來蓋，蓋完後就走了，
    到了下午三時多，丁○○、丙○○再來蓋，接著戊○○又來了，見乙○○未回家
    ，她就走了，直至當天下午四時多，乙○○下課回來，丁○○告知乙○○，乙○○再上樓拿印章下來蓋的，．．．當天戊○○與乙○○並未碰面」諸語，其所證
    述情節與被告等三人就信託契約之簽訂日期、時間、在場人員等情節，彼此亦有
    未合。綜上，被告等關於信託契約書之訂立之經過，所言均令人難以採信。
  (四)被告三人於檢察官偵查中，經送前台灣省政府務處刑事警察大隊測謊結果，被告
    丙○○對於：「(1)你有無強迫乙○○在系爭信託契約書上蓋乙○○章？答：沒有
    」，並無不實反應；對於「(2)你有無叫乙○○以外的人在系爭信託契約書上蓋乙○○章？答：沒有」，則呈不實反應。被告丁○○對於「(1)你有無叫乙○○以外
    的人在系爭契約書上蓋乙○○章？答：沒有」，並無不實反應，對於「(2)有關系
    爭信託契約書上乙○○章是不是乙○○以外的人蓋的？答：不是」，則呈不實反
    應；被告戊○○對於「(1)有關在系爭信託契約書上蓋乙○○章的當時，你有無在
    場？答：沒有。(2)你有無親眼看見誰在系爭信託契約書上蓋乙○○的章？答：沒
    有。(3)有關系爭信託契約書上乙○○章是不是你蓋的？答：不是」，以上三題均
  無不實反應，此有上開刑事警察大隊八十六年二月二十四日省刑大鑑字第一八六
    五號鑑驗通知書一份存卷可按（見第一九四五二號偵查卷(二)第一九八頁）。按測
    謊鑑定，係依一般人在說謊時，會產生遲疑、緊張、恐懼、不安等心理波動現象
    ，乃利用測謊儀器將受測者之上開情波動反應情形加以紀錄，用以判別受測者
    所供述之真實性，倘受測者愈想壓抑其謊言所產生之情，在測謊儀器上會愈產
    生明顯之情波動，反之，則無此不實之波動反應。從而測謊鑑定結果，就否認
    犯罪有不實之情波動反應，得供審判上之參酌。由以上測謊鑑試，可推論得知
    ，信託契約書上告訴人乙○○之章係告訴人以外的人蓋的，被告丙○○有叫告訴
    人乙○○以外的人在信託契約書上蓋告訴人乙○○章，被告戊○○並未看到告訴
    人乙○○在信託契約書上蓋章諸情。
  (五)被告丙○○據上開偽造之信託契約書，向臺灣南投地方法院檢察署告訴乙○○涉
    嫌侵占、背信乙案經該檢察署八十三年度偵字第一一五二六號、八十四年度偵字
    第四二號偵查起訴後，第一審臺灣南投地方法院八十四年度訴字第二五一號、第
    二審本院刑事庭八十五年度上訴字第一二四四號判決乙○○無罪，並於八十七年
    四月十七日確定在案，此有判決影本在卷可考。又該信託契約書內容既關雙方權
    利義務甚大，何以當事人即告訴人乙○○、被告丙○○，證人即被告丁○○、戊○○竟均僅蓋用印章無一人簽名，而不虞訂約之一方事後否認印文之真實性，此
    與常情有違甚明。又被告丙○○陳稱：係因粘梅之要求，而與告訴人訂立該信託
    契約，且信託內容併將粘梅所有坐落信義段三五○、三五○之一、三五○之二號
    土地應有部分六分之一共同列入信託範圍，則粘梅不失為該契約之重要當事人，
    卻未在該契約書上蓋章，亦有可疑？再者，既係粘梅恐信託系爭房地將來發生糾
    紛，則信託契約內容應僅及於系爭房地，何以會併列以告訴人乙○○名義登記之
    梅仔路二五之五房地？且被告丙○○於台灣南投地方法院八十三年訴字六八號民
    事訴訟起訴狀中記載：「緣原告（丙○○）與被告（乙○○）於七十九年九月二
    十五日訂立信託契約．．．」（嗣因告訴人提出七十九年九月二十五日被告丁○○人在國外之出入境紀錄，被告等人方改稱係七十九年十月二十四日許訂立），
    而按埔里鎮○○路二五之五號房子係於七十九年十月十二日才經第一次保存登記
    ，亦即才正式編有「建號」，故依被告丙○○前述起訴書上之記載，即成將未發
    生之建號，提前記載在信託契約書上，其不合理之情不言可諭。
  (六)綜上所述，認被告三人所辯，均僅係卸責之詞，不足採信。本件事證明確，被告
    三人犯行均應堪認定。
三、核被告三人行使偽造信託契約書之行為，足生告訴人被追訴背信、侵占之刑事責
    任之損害甚明，其等三人所為，均係犯刑法第二百十六條、第二百十條之行使偽
    造私文書罪、第一百六十九條第一項之誣告罪。被告等三人就上開犯行，彼此間
    有犯意之聯絡及行為之分擔，為共同正犯。被告等盜用印章之行為，為偽造私文
    書之階段行為，而偽造私文書之低度行為，為高度之行使偽造私文書行為吸收；
    又所犯刑法第一百六十九條第二項之使用偽造證據之行為，為第一項之誣告行為
    吸收，均不另論罪。又被告等所犯行使偽造私文書與誣告二罪間，有方法結果之
    牽連犯關係，屬裁判上一罪，應從一重之誣告罪處斷。公訴人雖未就誣告罪事實
    起訴，惟因該部分與起訴論罪行使偽造私文書部分之事實，有牽連犯裁判上一罪
    關係，為起訴效力所及，本院自得併予審理。原審依據上述理由，適用刑法第二
    十八條、第二百十六條、第二百十條、第一百六十九條第一項、第五十五條、第
    七十四條第一款，並審酌被告丙○○、戊○○均係初犯、被告丁○○不忠妻子於
    先又夥同被告丙○○、戊○○陷害妻子於後誠屬不可原諒等情狀，分別量處被告
    丁○○有期徒刑十月，被告丙○○、戊○○各有期徒刑八月之刑。另敘明被告丙○○、戊○○均未曾受有期徒刑以上刑之宣告，有被告全國前案紀錄表在卷可按
    ，經此次起訴審判後，當能知所警惕，信無再犯之虞，故認其所宣告之刑以暫不
    執行為適當，併諭知緩刑三年，以啟自新。並敘明公訴意旨認為被告丁○○偽造
    告訴人乙○○之印章一枚，用以偽造信託契約書，應係被告丁○○盜用平時由其
    保管之告訴人乙○○印章（如后所述）；又附予說明被告丁○○雖聲請訊問證人
    即埔里鎮地政事務所職員莊中光，以證明七十九年九月三日測量成果圖上「乙○○」之印文為告訴人所親蓋，進而證明「信託契約書上之「乙○○」印文，亦為
    告訴人所親蓋云云，然因：本件事證已充分，如前所述，莊中光於前開相關案件
    中已到庭陳述多次，內容均係「測量圖上乙○○之印文係被告丁○○事務所之人
    所蓋，非告訴人親蓋」，縱該成果圖上之印文係告訴人所親蓋，亦非能據而推論
    信託契約書上之印文必係告訴人親蓋，故認無傳訊之必要；另被告丙○○聲請向
    南投縣埔里地政事務所調閱告訴人就坐落埔里鎮○里段○○○段三五○之一號土
    地所為之各次申請書，以查明該些申請書上所蓋之印文是否與本件信託契約書上
    之印文相同，進而證明該印章係原來就存在，且由告訴人乙○○自行保管云云，
    惟因該印章業經認為非屬偽刻，且為告訴人乙○○力陳從未見過在卷，又被告丁○○與告訴人乙○○感情未交惡前，渠二人有關不動產之事宜均由被告丁○○在
    處理，其事務所之抽屜中放有多顆告訴人之印章，此據告訴人乙○○及證人游智
    萱陳述明確，並為被告丁○○所不否認，是縱該些申請書上所蓋之印文與信託契
    約書同，亦非能直接證明該些申請書或信託契約書上之告訴人印文為告訴人所親
    蓋，因認亦無調閱之必要，亦均附此敘明。經核原判決認事用法俱無不合，量刑
    亦稱允適，被告等提起上訴猶執陳詞，均否認犯罪，非有理由，應予駁回。至於
    被告丙○○與告訴人乙○○之間，就台灣南投地方法院八十三年度訴字第六八號
    塗銷所有權移轉登記等之民事訴訟事件，上訴後，歷經本院八十五年度重上字第
    七號、八十八年度重上更(一)字第一五號、八十九年度重上更(二)字第一八號判決，
    尚未確定，有上開各案號判決在卷可參，惟該民事訴訟事件乃就被告丙○○與被
    告丁○○之間是否存有信託契約關係，進而告訴人乙○○是否有不當得利之返還
    所得利益糾紛而為裁判，與本件被告等是否有偽造信託契約書，並持以誣告乙○○，乃屬兩事，故該民事訴訟判決結果，不影響本案事實之認定．附予敘明。
四、公訴意旨另以：被告丁○○偽造告訴人乙○○之印章一枚，夥同被告丙○○、戊○○為前開偽造文書之行為云云。惟查，前揭信託契約書上告訴人之印文，與以
    告訴人名義申請測量埔里鎮○○路二五之五、二五之六號房子之七十九年九月三
    日測量成果圖上告訴人之印文經核相同，此有該成果圖在卷可參；又證人即原在
    被告丁○○事務所任職之職員游智萱於八十五年十一月十四日，在本院八十五年
    上訴字第一二四四號案中證稱：「丁○○的抽屜內可以找到乙○○的章，有很多
    顆，木頭章及牛角章都有」等語，告訴人乙○○在原審亦陳稱：「我和丁○○感
    情未破裂時，房地產事均由丁○○在處理，．．．丁○○自己在做房地產，也有
    請職員，這些事都是丁○○在處理，我們夫妻感情好時，我對這些事都沒有意見
    」等情（見原審卷第二四七頁），足徵告訴人乙○○與被告丁○○感情融洽時，
    告訴人乙○○默許被告丁○○關於房地產事業之代理行為，而七十九年九月間，
    被告丁○○猶以告訴人為埔里鎮○○路二五之五、二五之六號房屋保存登記之名
    義人，可斷當時夫妻感情尚未交惡，故蓋在七十九年九月三日測量成果圖上之印
    章，縱由被告丁○○所刻並為告訴人乙○○所不知，亦非能指為偽刻，此與「丁○○抽屜中之其他乙○○木頭章、牛角章」沒有兩樣，因認蓋在信託契約書上之
    印章並非偽造，本件應僅係被告丁○○盜用平時由其保管之告訴人乙○○印章，
    用以偽造文書，因公訴人認此部分係前述偽造文書之階段行為，為其所吸收，故
    不另為無罪之諭知。
據上論斷，應依刑事訴訟法第三百六十八條，判決如主文。
本案經檢察官甲○○到庭執行職務。
中      華      民      國　    九十一     年     十      月     二 　　日
                                臺灣高等法院臺中分院刑事第七庭
                                      審判長法　官　林　榮　龍
                                            法　官  黃　日　隆
                                            法  官　江　錫　麟
右正本證明與原本無異。
如不服本判決應於收受送達後十日內向本院提出上訴書狀，其未敘述上訴之理由者並
得於提起上訴後十日內向本院補提理由書（均須按他造當事人之人數附繕本）。
                                            書記官　陳  振　海
中      華      民      國　    九十一     年     十      月     三 　　日
                                                                        Ｒ
